臺灣臺南地方法院刑事判決
110年度訴字第529號
公  訴  人  臺灣臺南地方檢察署檢察官
被      告  李中凱


上列被告因傷害案件，經檢察官提起公訴（109年度偵字第16667
號），本院依簡式審判程序判決如下：
    主  文
李中凱犯傷害罪，處罰金新臺幣伍仟元，如易服勞役，以新臺幣
壹仟元折算壹日。
    事實及理由
一、本件犯罪事實、證據除增列被告李中凱於本院審理中之自白
    ；並更正犯罪事實欄第三行「持安全帽」為「徒手」（佐證
    警卷第十一頁告訴人張佑瑄調查筆錄、本院卷第二十三頁告
    訴人之國立成功大學醫學院附設醫院病歷）外，均引用起訴
    書之記載（如附件）。
二、本件係經被告有罪之陳述，而經本院裁定以簡式審判程序加
    以審理，依據刑事訴訟法第二百七十三條之二規定排除嚴格
    證據調查；並依同法第三百十條之二準用第四百五十四條之
    規定製作略式判決書，先予敘明。
三、核被告所為，係犯刑法第二百七十七條第一項之傷害罪。爰
    審酌被告無前科素行良好、因被告逆向騎機車嚇到告訴人，
    告訴人辱罵被告，因而前去與之理論之犯罪動機、被告徒手
    拍打告訴人頭上所戴安全帽致其倒地、告訴人所受傷勢尚輕
    、告訴人不願與被告行調解致尚未賠償告訴人所受之損害，
    兼衡被告犯後於本院坦承犯行、自陳學經歷及生活狀況等一
    切情狀，量處如主文所示之刑，並諭知易服勞役之折算標準
    。
據上論斷，依刑事訴訟法第二百九十九條第一項前段、第二百七
十三條之一第一項、第二百八十四條之一、第三百十條之二，刑
法第二百七十七條第一項、第四十二條第三項前段，刑法施行法
第一條之一第一項，判決如主文。
本案經檢察官許家彰提起公訴，檢察官謝欣如到庭執行職務。
中　　華　　民　　國　　110 　年　　11　　月　　26　　日
　　　　　　　　　刑事第五庭    法　官　鍾邦久
以上正本證明與原本無異。
如不服本判決應於收受本判後20日內向本院提出上訴書狀，並應
敘述具體理由。其未敘述上訴理由者，應於上訴期間屆滿後20日
內向本院補提理由書狀（均須按他造當事人之人數附繕本）「切
勿逕送上級法院」。
  　　　　　　　　　　　　　　　書記官　黃憶筑
中　　華　　民　　國　　110 　年　　11　　月　　26　　日
附錄本案論罪科刑法條全文:
中華民國刑法第277條：
傷害人之身體或健康者，處 5 年以下有期徒刑、拘役或 50 萬
元以下罰金。
犯前項之罪，因而致人於死者，處無期徒刑或 7 年以上有期徒
刑；致重傷者，處 3 年以上 10 年以下有期徒刑。
附件：
臺灣臺南地方檢察署檢察官起訴書
                                    109年度偵字第16667號
　　被　　　告　李中凱　

上列被告因傷害案件，已經偵查終結，認應該提起公訴，茲將犯
罪事實及證據並所犯法條分敘如下：
　　　　　　犯罪事實
一、李中凱與張佑瑄於民國109 年6 月5日下午5時30分許，分別
    騎乘機車行經臺南市○○區○○路0段000號前時，因行車糾紛發
    生口角爭執，李中凱竟基於傷害之犯意，持安全帽往張佑瑄
    （頭帶安全帽）之頭部揮去，致張佑瑄重心不穩因而跌倒，
    並受有頭部外傷、右臀鈍挫傷及右小腿擦挫傷等傷害。
二、案經張佑瑄訴由臺南市政府警察局第二分局報告偵辦。
        證據並所犯法條
一、證據清單暨待證事實
編號 證據名稱　 待證事實 1 被告李中凱之供述。 被告坦承於上揭時、地，與告訴人張佑瑄發生口角，過程中有脫下安全帽，因兩人的距離較近，導致安全帽碰到告訴人，告訴人因而摔倒之事實，惟矢口否認有何傷害犯行，辯稱：我不是刻意拿安全帽往告訴人之安全帽上打云云。 2 證人即告訴人張佑瑄之指訴。 證明被告與告訴人於上揭時、地因行車糾紛發生口角，被告即持安全帽往其載安全帽之頭部打去，致告訴人重心不穩因而摔倒。 3 國立成功大學醫學院附設醫院中文診斷證明書1份 告訴人受有頭部外傷、右鈍挫傷及右小腿挫傷之事實。　 
二、核被告李中凱所為，係犯刑法第277 條第1 項之傷害罪嫌。
三、依刑事訴訟法第251條第1項提起公訴。
　   此　致
臺灣臺南地方法院
中　　華　　民　　國　 110　　年　  4 　　月   28　　日
                            檢察官     許 家 彰
本件證明與原本無異　　　　　　　　　　　　　　　　　　　
中　　華　　民　　國　 110　　年　  5　　 月    3　　日
                            書記官     王 士 紳